臺灣彰化地方法院刑事判決　　　　　　　96年度易字第1056號
公　訴　人　臺灣彰化地方法院檢察署檢察官
被　　　告　乙○○
上列被告因竊盜案件，經檢察官提起公訴（96年度偵字第5721號
），本院判決如下：
    主  文
乙○○攜帶兇器、毀越安全設備竊盜，未遂，處有期徒刑玖月。
    事  實
一、乙○○於民國（下同）96年間，因竊盜案件，經本院於96年
    5 月24日以96年度員簡字第251 號判決判處拘役50日，如易
    科罰金，以新臺幣（下同）1000元折算1 日確定，並於同年
    間，因違反毒品危害防制條例案件，經本院於96年6 月23日
    以96年度員簡字第327 號判決判處有期徒刑4 月，如易科罰
    金，以1000元折算1 日確定（上開二案均尚未執行，不構成
    累犯）。詎仍不知悔改，竟意圖為自己不法之所有，於96年
    6 月14日凌晨3 時許，攜帶客觀上足供兇器使用之T 字型扳
    手2支及切割砂輪機1台，前往陳美娟所有位於彰化縣埤頭鄉
    ○○村○○○路731號住宅，見該住宅外貼有招租之廣告，
    屋內復無燈光，認無人看管有機可趁，乃打破該住宅1樓之
    鋁門窗之玻璃並翻越入內後，復爬上2樓利用上開T字型扳手
    2支及切割砂輪機1台拆解鐵窗，惟尚未得手之際，適為丙○○與友人甲○○巡查發覺，報警查獲，並扣得該T字型扳手2
    支及切割砂輪機1台。
二、案經彰化縣警察局北斗分局報請臺灣彰化地方法院檢察署檢
    察官偵查起訴。
    理  由
一、訊據被告乙○○矢口否認有何竊盜之犯行，辯稱：伊僅進入
    該屋內睡覺，並無竊取財物云云。經查：
（一）上開犯罪事實，業據證人即屋主之夫丙○○迭於警詢、偵
      訊及本院審理時證稱：伊於96年6 月14日凌晨3 時與朋友
      甲○○前往伊位於彰化縣埤頭鄉○○村○○○路731 號房
      屋巡視時發現被告乙○○手拿兩支不明物體正在竊取二樓
      的鐵窗，看到有人來之後，就往屋內跑，所以伊與甲○○
      就進去查看，進屋內找了很久，找不到人，結果看到二樓
      廁所旁邊有一張椅子，才找到被告躲在二樓廁所夾層，被
      告以該椅子墊高蹲躲在那邊，因為當時去的時候沒有拿手
      電筒，所以當場雖有看到被告蹲的旁邊有工具，但看不清
      楚什麼東西，就叫被告下來，等抓到被告之後就報警處理
      等語，且證人甲○○亦於警詢及本院審理時證稱：伊於當
      日凌晨3 時許到達現場時，就有看到被告在拿東西翹鐵窗
      ，被告在二樓一發現我與丙○○開車進巷子，就躲進屋內
      ，後來伊與丙○○是在二樓浴室的夾層內發現被告，而且
      被告的雙手都黑黑的，很明顯是剛使用過砂輪機的痕跡等
      語，而證人即現場查獲員警陳銘棨則於本院審理時結證稱
      ：當天接獲竊案之報案，伊就到現場，看到丙○○、甲○○及被告都在一樓，證人丙○○表示被告要入內竊取東西
      ，於是帶被告到二樓藏匿的地方查看，因當時天很暗看不
      到東西，所以先請被告及證人丙○○、甲○○等人到派出
      所瞭解案情，當時尚未製作筆錄，等到天亮一點，再攜帶
      大型手電筒並帶被告到二樓浴室夾層的藏匿處，發現扣案
      的T 型扳手2 支及砂輪機1 支等語，足見被告辯稱：伊到
      該處並未竊取財物，僅是到該處睡覺云云，洵不足採。況
      證人即被告乙○○之表弟黃昱銓於警詢時證稱：伊表哥乙○○是於96年6 月14日晚間7 時30分許打電話給伊，說他
      沒有交通工具，要伊至明道管理學院載他到埤頭街上，他
      沒有說要到埤頭街上做何事，故伊於當天晚上9 時許載他
      到彰化縣埤頭鄉○○○路與東外環路口，乙○○便說要下
      車，之後伊就離開等語，被告乙○○之表弟黃昱銓既住在
      彰化縣埤頭鄉，且被告乙○○又知悉其表弟之聯絡電話，
      如其確實欲尋找過夜之地點，何以不直接聯絡其表弟至其
      表弟之住處過夜，反而未經屋主同意徒然闖入空屋過夜？
      又案發之彰化縣埤頭鄉○○村○○○路731 號之住宅外面
      貼有招租之廣告，業據證人丙○○證述在卷，並為被告所
      自承，足見當時屋內確實並無人居住，如被告確實僅要到
      該處過夜，直需進入屋內尋找一處空地休息，又何需大費
      周章躲藏隱蔽至二樓廁所內之夾層？益見被告上開所辯，
      難以採信。
（二）次查，證人丙○○及證人甲○○巡邏所見被告正在竊取之
      鐵窗，有螺絲被翹過及砂輪機磨過之破壞痕跡，且於被告
      藏匿之二樓廁所夾層亦發現T 型扳手2 支及砂輪機1 台，
      業據證人即查獲員警陳銘棨及證人丙○○於本院審理時證
      述綦詳，並有現場照片在卷可稽，證人甲○○復於本院審
      理時證稱：查獲被告時，看到被告兩手都黑黑的，顯然是
      使用過砂輪機的痕跡等語，應認被告應有使用上開查獲之
      T 型扳手2 支及砂輪機1 台竊取該址二樓之鐵窗至明。
（三）又證人丙○○於本院審理時證稱：該址之房屋一樓門有上
      鎖，而且案發當天伊查看時一樓門鎖未被破壞，但伊發現
      一樓的鋁門窗玻璃有被打破，故伊研判被告應由一樓打破
      窗戶進入屋內等語，足見被告乙○○確係毀越一樓之鋁門
      窗進入屋內行竊之情，堪以認定。
（四）綜上所述，本件事證明確，被告辯解復不足採，被告上開
      竊盜之犯行堪以認定。
二、按刑法第321 條第1 項第3 款之攜帶兇器竊盜罪，係以行為
    人攜帶兇器竊盜為其加重條件，此所謂兇器，其種類並無限
    制，凡客觀上足對人之生命、身體、安全構成威脅，具有危
    險性之兇器均屬之，且祇須行竊時攜帶此種具有危險性之兇
    器為已足，並不以攜帶之初有行兇之意圖為必要。螺絲起子
    為足以殺傷人生命、身體之器械，顯為具有危險性之兇器，
    最高法院79年台上字第5253號判例意旨可資參照。查本件被
    告用以竊取鐵窗所用之T 型版手2 支及砂輪機1 台，該T 型
    版手2 支均為金屬製，尖端鋒利，而砂輪機1 台，其砂輪堅
    硬異常，其插電後可用以磨平水泥或金屬等堅硬物品，客觀
    上均足對人之生命、身體、安全構成威脅，均為兇器。次按
    又上訴人於夜間以柴刀將被害人之窗戶毀壞，侵入其住宅行
    竊，應構成於夜間毀越安全設備，侵入住宅竊盜之罪。原判
    決不依刑法第321 條第1 項第1 、2 兩款論科，而僅適用第
    2 款處斷，並誤毀越安全設備為毀越門扇，顯有未當（最高
    法院45年台上字第1443號判例可資參照）。末按竊盜罪既遂
    與未遂之區別，應以所竊之物已否移入自己權力支配之下為
    標準。是被告乙○○上開攜帶T 型扳手2 支及砂輪機1 台，
    毀壞鋁門窗後進入住宅內竊盜，為尚未竊得之際，即為人發
    覺而未竊得之犯行，係犯刑法第321 條第2 項、第1 項第2
    、3 款之攜帶兇器、毀越安全設備竊盜未遂罪。公訴人認被
    告犯有刑法第321 條第2 項、第1 項第1 款、第3 款之夜間
    侵入住宅、攜帶兇器竊盜罪嫌，惟因證人丙○○於本院審理
    時證稱：該屋業已4 個多月無人居住，均處於招租之狀態等
    語，是被告所侵入之住宅係無人居住之房屋，公訴人疏未注
    意及此，尚有未恰，附此敘明。被告已著手於竊盜犯罪行為
    之實行，惟未生竊得財物之犯罪結果，為未遂犯，應依刑法
    第25條第2 項之規定，減輕其刑。爰審酌被告之平日素行非
    屬良好、被告犯罪之動機與目的均僅為貪圖一時之私利、持
    砂輪機、扳手行竊之犯罪手段、行財物之價值、對社會治安
    所生危害之程度及犯罪後坦承犯行態度不佳等一切情狀，量
    處如主文所示之刑，以資懲儆。
三、至扣案之T 型扳手2 支及砂輪機1 台，雖係被告供本件犯罪
    所用之物，惟無法證明係被告所有，爰不另宣告沒收。
據上論斷，應依刑事訴訟法第299 條第1 項前段，刑法第321 條
第1 項第2 款、第3 款、第2 項，第25條第1 項、第2 項，判決
如主文。
本案經檢察官郭玄義到庭執行職務。
中　　華　　民　　國　　96　　年　　8 　　月　　28　　日
                  刑事第二庭    法  官  黃齡玉
以上正本證明與原本無異。
如不服本判決，應於判決送達後10日內，向本院提出上訴書狀，
上訴書狀應「敘述具體上訴理由」，並按他造當事人之人數附繕
本。「切勿逕送上級法院」。
告訴人或被害人對於判決如有不服具備理由請求檢察官上訴者，
其上訴期間之計算係以檢察官收受判決正本之日期為準。
中　　華　　民　　國　　96　　年　　8 　　月　　28　　日
                                書記官  施嘉玫
中華民國刑法第321條
（加重竊盜罪）
犯竊盜罪而有左列情形之一者，處 6 月以上、 5 年以下有期徒
刑：
一  於夜間侵入住宅或有人居住之建築物、船艦或隱匿其內而犯
    之者。
二  毀越門扇、牆垣或其他安全設備而犯之者。
三  攜帶兇器而犯之者。
四  結夥三人以上而犯之者。
五  乘火災、水災或其他災害之際而犯之者。
六  在車站或埠頭而犯之者。
前項之未遂犯罰之。
